Inventaris van het archief van de Gezondheidsorganisatie TNO, 1948-1980
Nationaal Archief, Den Haag
- WERKZAAMHEDEN, ONDERZOEK., 05
  - XH 05:613.6 Verondreiniging Staalindustrie, 589
  - XH 05:613.6 Verslagen lawaai, 577
  - XH 05:613.6 Werkgroep acclimatisering, 586
  - XH 05:613.6 WGBB, 309
  - XH 05:613.6 Ziekteverzuim, 310
  - XH 05:613.6 Ziekteverzuim, 592
  - XH 05:613.6:331.041 Mentale taakbelasting in complexe mens-machinesystemen. (Pasmooij)., 284
  - XH 05:613.6:331.816 Ziekteverzuim in arbeidsgroepen., 284
  - XH 05:613.6:331.816 Ziekteverzuim in arbeidsgroepen., 285
  - XH 05:613.6:331.816 Ziekteverzuim in arbeidsgroepen., 310
  - XH 05:613.6:616.12-036.868 Subsidie van het Praeventiefonds aan dr. J. Jongh voor experimenten met telemetrische ECG opnamen van de hartfrequentie bij gezonde beroepsuitoefenaars., 285
  - XH 05:613.632 Rapp.F 1100 Bedrijfsgeneeskunde, 482
  - XH 05:613.656. Bedrijfsgeneeskunde SIVVO., 569
  - XH 05:613.853 Bedrijfsgeneeskunde Commissie Landelijk Epilepsie Onderzoek 1974, 531
  - XH 05:613.853 Bedrijfsgeneeskunde Commissie Landelijk Epilepsie Onderzoek 1975, 532
  - XH 05:613.98, 310
  - XH 05:613/614 Bedrijfsgeneeskunde, 283
  - XH 05:613.6 werkgroep kunststoffen, 578
  - XH 05:614.1:711 Verstedelijking van de volkgsgezondeid, urbanisatie., 310
  - XH 05:614.2:616-058 Sociale geneeskunde in stedelijk verband., 310
  - XH 05:614.37 Onderzoek naar handdoeken., 310
  - XH 05:614.61 Onderzoek naar begraafplaatsen., 310
  - XH 05:614.7 Luchtverontreiniging., 311
  - XH 05:614.7+628.5+551.5 Technische Commissie Luchtverontreiniging, 311
  - XH 05:614.7+628.5+551.5 Technische Commissie Luchtverontreiniging, 432
  - XH 05:614.7+628.5+551.5 Technische Commissie Luchtverontreiniging, 473
  - XH 05:614.7+628.5+551.5 Technische Commissie Luchtverontreiniging, 574
  - XH 05:614.7+628.5+551.5 Technische Commissie Luchtverontreiniging, 576
  - XH 05:614.7+628.5+551.5 Technische Commissie Luchtverontreiniging, 595
  - XH 05:614.7+628.5+551.5 Technische Commissie Luchtverontreiniging, 87
  - XH 05:614.7+628.5+551.5 Technische Commissie Luchtverontreiniging, 90
  - XH 05:614.7+628.5+551.5 Technische Commissie Luchtverontreiniging., 576
  - XH 05:614.7+628.5+551.5(4) Europese Commissie inzake luchtverontreiniging., 311
  - XH 05:614.7+628.5+551.5 Technische Commissie Luchtverontreiniging. Mist, 576
  - XH 05:614.7+628.5+551.5 Technische Commissie Luchtverontreiniging. Sneeuw, 576
  - XH 05:614.715 Hygiëne van bodem, water en lucht., 431
  - XH 05:614.72, 90
  - XH 05:614.73 Verontreiniging door radioactieve neerslag., 312
  - XH 05:614.73 Verontreiniging door radioactieve neerslag., 474
  - XH 05:614.8:656.11.001.5 Verkeersveiligheid., 312
  - XH 05:614.86, 312
  - XH 05:614.898.5 V.B.I.S., uitvoering door T.N.O., 312
  - XH 05:614.898.5 V.B.I.S., uitvoering door T.N.O., 87
  - XH 05:614.898.5 V.B.I.S., uitvoering door T.N.O., 88
  - XH 05:614.898.5 V.B.I.S., uitvoering door T.N.O., 89
  - XH 05:614.898.5 V.B.I.S., uitvoering door T.N.O., 90
  - XH 05:614+etc Veiligheidszorg. diversen, 583
  - XH 05:615.001.5 Pharmaceutica 1953-april 1957, 91
  - XH 05:615.001.5 Pharmaceutica 1957 mei - 1958 februari, 92
  - XH 05:615.001.5 Pharmaceutica 1958, mei-december, 93
  - XH 05:615.001.5 Pharmaceutica 1959, januari-april, 94
  - XH 05:615.001.5 Pharmaceutica 1959, mei- 1960 maart, 95
  - XH 05:615.001.5 Pharmaceutica 1960, 96
  - XH 05:615.001.5 Pharmaceutica A-C, 432
  - XH 05:615.001.5 Pharmaceutica Dermatologie, 565
  - XH 05:615.001.5 Pharmaceutica G-Leron, 508
  - XH 05:615.001.5 Pharmaceutica IJzerpreparaat slaapmiddelen, 565
  - XH 05:615.001.5 Pharmaceutica Interne geneeskunde, 481
  - XH 05:615.001.5 Pharmaceutica KG, 565
  - XH 05:615.001.5 Pharmaceutica Literatuuronderzoek, 565
  - XH 05:615.001.5 Pharmaceutica longziekten, 589
  - XH 05:615.001.5 Pharmaceutica M-Romcol, 509
  - XH 05:615.001.5 Subcie. psychofarmaca, 438
  - XH 05:615.001.5:311 Pharmaceutica, 477
  - XH 05:615.28-5 Pharmaceutica, 543
  - XH 05:615.361 Hormoompreparaten (A.C.T.H. cortisonen), 101
  - XH 05:615.361.814.3 Vergelijking van A.C.T.H.-activiteit van Hypofyse-extracten (hormonen), 312
  - XH 05:615.37 B.C.G.-vaccinatie., 313
  - XH 05:615.37 B.C.G.-vaccinatie, 314
  - XH 05:615.37 B.C.G.-vaccinatie, 475
  - XH 05:615.37 B.C.G.-vaccinatie, 590
  - XH 05:615.37 B.C.G.-vaccinatie 1950-1956., 97
  - XH 05:615.37 B.C.G.-vaccinatie 1957-1959., 98
  - XH 05:615.37 B.C.G.-vaccinatie 1960-augustus 1962, 99
  - XH 05:615.37 B.C.G.-vaccinatie 1962 september - 1964 april, 100
  - XH 05:615.37 B.C.G.-vaccinatie 1964 mei-oktober, 101
  - XH 05:615.37 B.C.G.-vaccinatie 1979-1980, 496
  - XH 05:615.37 B.C.G.-vaccinatie Algerije; Argentinië; Australië; België; Birma, 316
  - XH 05:615.37 B.C.G.-vaccinatie Brazl; Cambodja; Canada; Chili; Comoren; Cuba, 316
  - XH 05:615.37 B.C.G.-vaccinatie Curaçao; Denemark; Dominica; Dld; EATIC, 317
  - XH 05:615.37 B.C.G.-vaccinatie Engld; Ethiopië; Finl; Frankr; Gabon; Gambia, 318
  - XH 05:615.37 B.C.G.-vaccinatie Ghana; Griekenl; Guinee Biss.; Hongar.; Ierld, 319
  - XH 05:615.37 B.C.G.-vaccinatie India; Indonesia; Irak; Iran; Israel; Italië, 319
  - XH 05:615.37 B.C.G.-vaccinatie Kaapv. Eil.; Kenia; Liberia; Malawi; Marokko, 320
  - XH 05:615.37 B.C.G.-vaccinatie Mexico; Nederld; Nepal; Nicaragua; Nw. Zld, 321
  - XH 05:615.37 B.C.G.-vaccinatie Nigeria; Oeganda; Paraguay; Peru; Philipp., 321
  - XH 05:615.37 B.C.G.-vaccinatie Noordkust; Jamaica; Joegosl.; Jordanië, 320
  - XH 05:615.37 B.C.G.-vaccinatie Polen; Portugal; Roemenië; Rusl.; Senegal, 322
  - XH 05:615.37 B.C.G.-vaccinatie rapporten en verslagen, 1973-1980; 315
  - XH 05:615.37 B.C.G.-vaccinatie Soedan; Spanje; Suriname, 322
  - XH 05:615.37 B.C.G.-vaccinatie Syrië; Tanzan.; Thaild; Tsjechosl.; TSRU, 323
  - XH 05:615.37 B.C.G.-vaccinatie Union, 324
  - XH 05:615.37 B.C.G.-vaccinatie Venezuela; V.S.; Vietnam; WHO; Zaire; Zd.Afr, 325
  - XH 05:615.37 B.C.G.-vaccinatie Zweden., 325
  - XH 05:615.37+616-006.6(676) B.C.G. en kankeronderzoek in Oost-Afrika (dr. H. Stott), 312
  - XH 05:615.373.3:616.611-002 Antisera tegen complement-componenten bij ziekten, in het bijzonder bij persisterende hypocomplementemische chronische glomeruto-nephritis. (K. Pondman)., 325
  - XH 05:615.47.616-071 Automatisering van een klinisch chemisch laboratorium. (R.H.J. Scholtis), 325
  - XH 05:615.471 Pharmaceutica, 326
  - XH 05:615.475.612.13 Apparatuur voor bloedcirculatie., 326
  - XH 05:615.476 Pharmaceutica, 603
  - XH 05:615.477 Pharmaceutica, 326
  - XH 05:615.523 verdeling en stofwisseling van geneesmiddelen (E. van der Kleijn), 326
  - XH 05:615.531 Homeopathie., 101
  - XH 05:615.7:616.006.6 Blijvende gevolgen van chemische laesies, zoals maligne aandoeningen. (F. Seuter-Berlage), 326
  - XH 05:615.7(546.171.5):616.8.608.64, 326
  - XH 05:615.711.16-099, 326
  - XH 05:615.711.5-099 Een geval van massale vergiftiging door digitalis in Veenendaal. (A.H. Lely)., 326
  - XH 05:615.712.1.099 De diminatie van sterk lipoid oplosbare geneesmiddelen uit het lichaam van geïntoxeerde patiënten door dialyse tegen olie. (J. van der Meer)., 326
  - XH 05:615.72:616.248-085-053.2 Allergeen-specifieke antilichamen bij jonge kinderen met CARA e.d. (K.F. Kerrebijn en H.J. Degenhard)., 326
  - XH 05:615.722 Hoestmeters., 506
  - XH 05:615.725 Bijwerkingen van corticosteroden bij kinderen met astma. (W. van Zeben), 327
  - XH 05:615.781.41-099 Hoeveel Halothaan mag bij verdoving bij operaties? (Th.J.E.W. Beneken), 327
  - XH 05:615.783 Pharmaceutica, 327
  - XH 05:615.8 Primal scream therapy (E. van Praag)., 327
  - XH 05:615.825.5 Arbeidsbelasting bij het verpleegkundig handelen en de revalidering van geriatrische ziekenhuispatiënten. (J.Th.R. Schreuder), 327
  - XH 05:615.831 Revalidatietherapie, 101
  - XH 05:615.831.7 Revalidatietherapie, 102
  - XH 05:615.841 Verbetering van een prikkelapparaat voor halfzijdig verlamden. (K.H.M. Lohman), 328
  - XH 05:615.849 Revalidatietherapie, 529
  - XH 05:615.849 Revalidatietherapie, 530
  - XH 05:615.85 Andere geneeswijzen, paranormale geneeswijzen., 101
  - XH 05:615.851 Andere geneeswijzen, paranormale geneeswijzen., 328
  - XH 05:615.851 Psychotherapie( J.E.A. Wagenborg; A. de Swaan), 544
  - XH 05:615.851.3 Andere geneeswijzen, paranormale geneeswijzen., 328
  - XH 05:615.874, 328
  - XH 05:615.9 Toxicologie., 325
  - XH 05:615.9 Toxicologie., 583
  - XH 05:615.9 Toxicologie., 584
  - XH 05:615.9 Toxicologie. D-Tox, 498
  - XH 05:615.916:546.1/.8 Metaalsporen in het lichaam (bv. lood): subsidie van het Praeventiefonds aan prof. dr. R.L. Zielhuis en dr. K. Biersteker., 499
  - XH 05:615.94:576.89 Texoplasmose., 102
  - XH 05:616.001.26-073.755 Filmstrookjesdienst, 329
  - XH 05:616.001.26-073.755 Filmstrookjesdienst, 568
  - XH 05:616.002 Invloeden van synthetische verbindingen op ontstekingsprocessen. (W.Th. Nauta), 329
  - XH 05:616.002.5 Tuberculose-onderzoek (J.K. Kraan), 102
  - XH 05:616.002.5, 329
  - XH 05:616.002.582 Een diagnose-methodiek van de ziekte van Besnier-Boeck (R. Kooij)., 329
  - XH 05:616.002.73(678),(910) Leprabestrijding in Tanzanië en ......., 329
  - XH 05:616.002.77 Rheuma., 103
  - XH 05:616.002.77 Reuma., 329
  - XH 05:616.002.77 Reuma, 578
  - XH 05:616.003:826:612.015.3, 329
  - XH 05:616.005 Acetoral tegen trombosen en aambeien als bijwerking? (S.J. de Vries en J.W. ten Cate)., 330
  - XH 05:616.006.44 "Enhancement" in het coisogene en heterogene experimentele model (Lymphocyten bij tumoren) (D.L. Westbroek en J. Jeekel)., 330
  - XH 05:616.006.46 Kanker., 330
  - XH 05:616.006.46 Kanker., 104
  - XH 05:616.006.6 Radiobiologie., 527
  - XH 05:616.006/007.073.75 Radiobiologie., 104
  - XH 05:616.006.6 Kankercellen in "Cervial smears" bezien door een micro.electronenstraal-röntgenanalysator. (J. Kistemaker e.a.), 330
  - XH 05:616.006/007-073.75 Radiobiologisch Instituut, 330
  - XH 05:616.006/007-073:75 Radiobiologisch Instituut, 495
  - XH 05:616.008 Detectietest voor Ontwikkelingsstoornissen (DOS). (A.T.M. Cools, J.M.A. Hermans), 330
  - XH 05:616.008.12, 330
  - XH 05:616.008.941.71, 330
  - XH 05:616.01/-09:681.3 Automatische medische gegevensverwerking van contacten huisarts-patiënt. (M.J. van Trommel), 331
  - XH 05:616.022.838.8 Schimmelziekte., 104
  - XH 05:616.022.828.8 Schimmelziekte., 579
  - XH 05:616.022.828.8 Schimmelziekte.begroting, verslagen, 593
  - XH 05:616.022.828.8 Schimmelziekte geordend per projectje, 331
  - XH 05:616.022.828.8 Schimmelziekte verslagen, 332
  - XH 05:616.03:636.596 Oorzaak van "Boerenlong" bij duivenmelkers. (N.G.M. Orie en J. Swierenga)., 332
  - XH 05:616.036.22 Epidemieën., 427
  - XH 05:616.036.22(492) Ischaëmische hartziekten in Nederland., 332
  - XH 05:616.036.868 Revalidatie van gehandicapten., 333
  - XH 05:616.036.868 Revalidatie van gehandicapten., 431
  - XH 05:616.036.868 Revalidatie van gehandicapten., 503
  - XH 05:616.036.868 Revalidatie van gehandicapten. Open het Dorp, 427
  - XH 05:616.036.868:362.4 Begeleidingscommissie onderzoek naar de revalidatie van gehandicapten in het nieuwe dr. van Raalten centrum in Zaandam., 333
  - XH 05:616.053.2 Samenhang tussen lichamelijke conditie en schoolvorderingen van kinderen. (D. Heijmans)., 333
  - XH 05:616.053.3 Perinatale sterfte door gebruik van een foetale cardiotachometer., 333
  - XH 05:616.053.3 Perinatale sterfte door gebruik van een foetale cardiotachometer., 334
  - XH 05:616.053.3 Perinatale sterfte door gebruik van een foetale cardiotachometer., 537
  - XH 05:616.053.5:612.45 Groei en rijping van schoolkinderen (Ned. Werkgemeenschap Groei)., 334
  - XH 05:616.053.9 Geriatrisch onderzoek Breda, biochemisch gedeelte. (R.J.H. Scholtis), 334
  - XH 05:616.053.9 Gerontologie., 104
  - XH 05:616.053.9 Gerontologie., 335
  - XH 05:616.053.9 (GO 600-1) Gerontologie., 557
  - XH 05:616.05 - XH 05:616.07 Adolescenten, gerontologie, sociale geneeskunde., 106
  - XH 05:616.056.7-07:576.312.22 Onderzoek naar menselijke chromosomen., 335
  - XH 05:616.056.868, 595
  - XH 05:616.063.7, 575
  - XH 05:616.071.1, 335
  - XH 05:616.071.2 Gezondheidsonderzoek gepensioneerden onder één huisarts. (A. Fuldauer)., 335
  - XH 05:616.071.7-053.32, 336
  - XH 05:616.071.7-053.9 Multiple screening van het dagelijks werk van de huisarts. (Nederlands Huisartsen Instituut)., 336
  - XH 05:616.071:614.1 Medisch aanstellingsonderzoek en volksgezondheid. (G.R. van Urk)., 335
  - XH 05:616.073 Licht en straling., 336
  - XH 05:616.073.753:612.017 Onderzoek in het Radio-Immuno-Assay-Laboratorium RIAL., 506
  - XH 05:616.08-035 Na-onderzoek van naar specialisten verwezen patiënten. (G.J. Bremer), 336
  - XH 05:616.083(0:313.1) Plan Milnes Schouman inzake verdeling van patiënten in ziekenhuizen., 106
  - XH 05:616.084 Preventieve geneeskunde., 336
  - XH 05:616.084/085 Doelmatigheid der curatieve geneeskunde en geneeskundige voorzorg., 106
  - XH 05:616.085 De invloed van ongevingsfactoren op gezondheid en ziekte., 336
  - XH 05:616.085:814.1-073.7 Electro-acupunctuurdiagnostiek, 336
  - XH 05:616.085:814.1-073.7 Electro-acupunctuurdiagnostiek (gedeponeerde stukken?), 337
  - XH 05:616.089, 373
  - XH 05:616.089.28 Prothesen., 107
  - XH 05:616.089.5(679) Anaesthesie in Oost-Afrika (F.C.A. Menheere)., 337
  - XH 05:616.089.5-031.81 De invloed van metabole zuur-base evenwichtsverstoringen op de gevoeligheid van spierverlammende stroffen. (J.F. Crul), 493
  - XH 05:616.089.8, 337
  - XH 05:616.089.843 Anastomose: hechttechniek van bloedvaten van de darm met behulp van magnetische zuigers (H. Kluvers)., 337
  - XH 05:616.089.843.591.08, 337
  - XH 05:616.089.843-073.75 Orgaantransplantatie., 507
  - XH 05:616.089.843-073.75, 527
  - XH 05:616.089.943-073.75 Hart, 558
  - XH 05:616.089.943-073.75 Orgaan, 557
  - XH 05:616.091.8:591.08 Analyse van major histocompatibiliteitslocus in de hond (DL-A) - definitie van DL-A antigenen (D.L. Westbroek e.a.), 337
  - XH 05:616.092, 337
  - XH 05:616.092.18-008.847.9 De werkzaamheid van fenformin op geïsoleerde vetcellen (J Terpstra en H.M.J. Krans)., 337
  - XH 05:616.094/097 Virusonderzoek., 107
  - XH 05:616.099:637.3 kaasvergiftiging., 107
  - XH 05:616.1 Bloedsomloop, ---
  - XH 05:616.1:616.379-008.4-053.2 [Bloedonderzoek bij diabetici], 338
  - XH 05:616.12 Hart- en vaatziekten., 107
  - XH 05:616.12 Hart- en vaatziekten., 338
  - XH 05:616.12 COPIH, 568
  - XH 05:616.12.311 Statistische bewerking hart- en vaatziekten door IWIS., 341
  - XH 05:616.12.311 Statistische bewerking hart- en vaatziekten door IWIS., 506
  - XH 05:616.12:616.44-089.843:591.08 Enhancement van nier- en harttransplantaten. (D.L. Westbroek e.a.), 33
  - XH 05:616.12-008.3-02-072.2 [Cardiografie], 338
  - XH 05:616.12-008.3-073.96 Fonocardiografie., 338
  - XH 05:616.12-008.3-073.96-085 Fysische cardiologie., 339
  - XH 05:616.12-008.3-073.96 Nacontrole van de zuurstofverwerking bij geopereerde mitralistenose (hart-)patiënten tijdens hun arbeid. (C.L.C. van Nieuwenhuizen), 339
  - XH 05:616.12-008.3-073.96-085 Fysische cardiologie., 472
  - XH 05:616.12-008.3-073.96 Hartreacties op keuzesituaties (projecten van R.E. Offerhaus), 563
  - XH 05:616.12-008.311 Preventie van hartritmestoornissen (F.I.M. Bonke), 339
  - XH 05:616.12-008.318 Vaststellen van onregelmatige hartslag bij niet-ziekenhuispatiënten. (J. Pool)., 339
  - XH 05:616.12-008.331.1 Bloeddrukonderzoek (W.H. Birkenhäger)., 340
  - XH 05:616.12-008.331(492) Werkgroep Hypertensie, Bloeddrukonderzoek in Nederland door project Stichting voor Fundamenteel Geneeskundig Onderzoek-TNO, 503
  - XH 05:616.12-008-085 BASH-methode (Body Accerleration given Synchronously with the Heartbeat) en bloedstroomverdeling. (A.C. Arntzenius)., 33
  - XH 05:616.12-009.72-615.71 Effect van clofibraat bij angina pectoris. (G.J.H. den Ottolander)., 340
  - XH 05:616.12-009.72 "Plan Stolwijk": onderzoek naar de langdurige behandeling van patiënten met een hartinfarct of angina pectoris met anti-coagulantia. (Uitvoering N.I.P.G.), 428
  - XH 05:616.12-009.861 Aldosteron: reninebepaling bij circulatie-aandoeningen. (W.H. Birkenhäger)., 340
  - XH 05:616.12-036.868 F.L. Meijler: congres over cardiovasculaire revalidatie., 340
  - XH 05:616.12-072.5 Pacemakers., 427
  - XH 05:616.12-073 Onderzoek naar de correlatie van ballistocardiografische en hemodynamische gegevens., 341
  - XH 05:616.12/14 Longitudinaal onderzoek naar hart- en vaatziekten, 427
  - XH 05:616.127-005.8 Bestrijding van hartinfarct en hartzwakte., 341
  - XH 05:616.13 Vaatziekten, 107
  - XH 05:616.13.2-002-053.86 Vaatziekten, 342
  - XH 05:616.13-002.2 Artherosclerose., 110
  - XH 05:616.13-002.2 Artherosclerose., 341
  - XH 05:616.13-002.2 Artherosclerose., 342
  - XH 05:616.13-002.2 Artherosclerose., 428
  - XH 05:616.13-002.2 Artherosclerose., 502
  - XH 05:616.13-002.2 Artherosclerose., 550
  - XH 05:616.13-002.2 Artherosclerose. GORR 1, 495
  - XH 05:616.13-004.2, 342
  - XH 05:616.132.2-002-053.86 Risicofactoren voor kransslagaderziekten bij mannen tussen 20 en 50 jaar in Boertange, Sellingen en Vlagtwedde. (J. Nieveen e.a.), 342
  - XH 05:616.133.33-002.2 Rheo-encephalographie als onderzoeksmethode voor arteriosclerose in de hersenen. (G. Schenk)., 343
  - XH 05:616.145.154-005.6-002.2, 343
  - XH 05:616.145.74-002.2, 343
  - XH 05:616.147.22-007.64 Ziekte van Bürger (J. Nieveen)., 343
  - XH 05:616.15-005.757.6-07.08.092.18, 343
  - XH 05:616.15-097.4, 343
  - XH 05:616.151 De profylaxe van rhesusimmunisatie met behulp van anti-D-Gammaglobuline. (Dr. Karl Landsteiner Stichting)., 343
  - XH 05:616.151.5-053.9, 344
  - XH 05:616.151.5-072.7 Studie van het bloedstollingsproces bij impedantiemetingen. (T.L. Oei en Th.J. Postma)., 344
  - XH 05:616.151.514-056.7 Hepatitis bij bloedtransfusie bij haemofilie-patiënten. (S. van Creveld)., 344
  - XH 05:616.151.55 Antistofbereiding. (Dr. Karl Landsteiner Stichting)., 344
  - XH 05:616.152.18-091:612.357.11, 344
  - XH 05:616.153.915 Commissie Lipidenonderzoek., 344
  - XH 05:616.153.915:616.379-008.64 Onderzoek naar verdikte basaalmembranen (M. Doorenbos en W.D. Reitsma)., 344
  - XH 05:616.153.962.4-073, 345
  - XH 05:616.153.962.4 Fibrinologische en firbinogene activiteiten., 345
  - XH 05:616.155.16 Seizoeninvloeden op het haemoglobine-gehalte bij schoolkinderen. (H.F. Adman)., 345
  - XH 05:616.155.194.5, 345
  - XH 05:616.155.294-099:698.7 Afgifte van laagmoleculaire stoffen uit biomedische polymeerprodukten (in het bijzonder de schadelijke effecten bij transfusies) (R.A. de Zeeuw)., 345
  - XH 05:616.155.3:616.98 Leucose-onderzoek, 345
  - XH 05:616.155.3:616.98 Werkgroep Leukoseproject, 427
  - XH 05:616.155.32 Thymusachtige en bursa-afhankelijke lymphocyten bij de mens (T- en B-lymphocyten) (P.E. Ballieux en F. Gosselig Meyling), 345
  - XH 05:616.155.32 Thymusachtige en bursa-afhankelijke lymphocyten bij de mens (T- en B-lymphocyten) (P.E. Ballieux en F. Gosselig Meyling), 346
  - XH 05:616.155.392.1+618.12-006.6 Bloedkankeraangelegenheden. (Radboud Ziekenhuis, Nijmegen)., 346
  - XH 05:616.155.392:611.82 Kweken van leukemisch beenmerg in agar agar met de methode van Dicke (Wilhelminagasthuis Amsterdam), 346
  - XH 05:616.155.392+618.19.006.6, 550
  - XH 05:616.155.392-07 Vroege herkenning van leukemie. (K.A. Dicke), 346
  - XH 05:616.155-007.1 crybocydenveroudering en veranderingen in hun serologische eigenschappen (C. van Gastel)., 345
  - XH 05:616.172.4, 346
  - XH 05:616.172.4, 473
  - XH 05:616.2 Longen en luchtwegen., ---
  - XH 05:616.21-008.5 Diagnostiek van stemstoornissen (P.E. Hoeksema)., 346
  - XH 05:616.22-009.12-053.3 Astma., 107
  - XH 05:616.22-009.12-053.3 Astma., 108
  - XH 05:616.22-009.12-053.3 Astma., 109
  - XH 05:616.22-009.12-053.3 Astma., 346
  - XH 05:616.22-009.12-053.3-056.67., 347
  - XH 05:616.23-085.816, 347
  - XH 05:616.23-089.28 Longprothesen (D.G. den Otter, J.C. Sier), 347
  - XH 05:616.233.02, 575
  - XH 05:616.233-002.1-053.2:613.2, 347
  - XH 05:616.233-006 Tumoren in de bronchus adenoom (M. Reintjes), 348
  - XH 05:616.233-007.64-091.8, 348
  - XH 05:616.233-008.8, 348
  - XH 05:616.233-02, 348
  - XH 05:616.233-06, 348
  - XH 05:616.233-085, 349
  - XH 05:616.24.006.677.51 Asbest en kanker, diverse longtumoren., 548
  - XH 05:616.24.006.677.51 Asbest en kanker, diverse longtumoren., 549
  - XH 05:616.24-002.5:615.475 Patiëntenbeademing., 349
  - XH 05:616.24-002.5:615.475 Patiëntenbeademing., 543
  - XH 05:616.24-003.681.1:677.21, 349
  - XH 05:616.24-003:656.67 Silicose, 349
  - XH 05:616.24-006.073.75 Sporenelementen in menselijke tumoren en atomaire absorbtie spectrofotometrie. (K.H. Ephraïm)., 349
  - XH 05:616.24-006.6 opsporing van borstkanker door thermografie (N.J.M. Aarts)., 349
  - XH 05:616.24-006.6.677.51 [Borstkanker], 350
  - XH 05:616.24-006.6.677.51 [Borstkanker], 351
  - XH 05:616.24-008.4, 351
  - XH 05:616.24-008.4 Allergische prikkels op de ademhalingswegen bij CARA-patiënten. (K. de Vries e.a.), 352
  - XH 05:616.24-03 Klinische observaties van astmapatiënten., 352
  - XH 05:616.24-057 Grafische gezondheidsvereniging (K. Magnus)., 352
  - XH 05:616.24-089.87-053.2, 353
  - XH 05:616.248: Astma., 353
  - XH 05:616.248:(729-81) Voorgenomen astma onderzoek in Brazilië (R. Voorhout)., 353
  - XH 05:616.248:576.8.097 Organic dust diseases. (K. de Vries e.a.), 353
  - XH 05:616.248:615.725 Thiazinamiumzetpillen. (Academisch Ziekenhuis Groningen)., 353
  - XH 05:616.248:628.8 Vochtige woningen als oorzaak van astma. (H. Varekamp), 353
  - XH 05:616.248-036 Epidemologie van CARA, 353
  - XH 05:616.248-036 Epidemologie van CARA, 354
  - XH 05:616.248-036 CARA in Meppel., 355
  - XH 05:616.248-036 CARA in Vlaardingen., 355
  - XH 05:616.248-036 CARA in Vlaardingen., 556
  - XH 05:616.248-036 CARA in Vlagtwedde., 493
  - XH 05:616.248-036 CARA in Waterweg noord., 355
  - XH 05:616.248-036.22-053.2 Kindercara, 356
  - XH 05:616.248-036.22-053.2 Kindercara, 430
  - XH 05:616.248-036.22-053.2 Kindercara, 475
  - XH 05:616.248-036.22-053.2(492.616) Kindercara in het Westland (K.F. Kerrebijn en K. Biersteker)., 356
  - XH 05:616.248-036.22(883) Epidemologisch onderzoek van CARA in Suriname., 356
  - XH 05:616.248-053.2 Astma bij kinderen. (Stichting Stuurgroep Gezondheidsonderzoek CARA)., 544
  - XH 05:616.248-053.5 Astmatische constitutie bij jeugdige vakscholieren. (V.H. Rutgers), 357
  - XH 05:616.248-085, 357
  - XH 05:616.248-085:615.47 Maximal Mid Eperiatory Flow Rate als meting van veranderde longfunctiewaarden. (Stichting Stuurgroep Gezondheidsonderzoek CARA)., 357
  - XH 05:616.28.008 en nevendossiers: audiologisch gehooronderzoek., 110
  - XH 05:616.28-008.1 Opsporing gehoorstoornissen bij kinderen. (Utrechtse kruisverenigingen)., 357
  - XH 05:616.28-008.1 SO2 metingen Nieuwe Waterweg, 576
  - XH 05:616.28-008.15-009.66 audiologisch gehooronderzoek: metingen., 357
  - XH 05:616.28-078.7 Geautomatiseerde spraakaudiometrie. (T.S. Kapteyn), 357
  - XH 05:616.28-08 Revalidatiemogelijkheden van slechthorenden (A.W. de Vos)., 357
  - XH 05:616.28-08 Revalidatiemogelijkheden van slechthorenden (A.W. de Vos)., 358
  - XH 05:616.28-08, 543
  - XH 05:616.28-089.24-053.5, 358
  - XH 05:616.28-089.24 Hoortoestellen. (C.L. de Leur)., 358
  - XH 05:616.284-002.153, 358
  - XH 05:616.3 overigen, 111
  - XH 05:616.314 Tand- en mondziekten., 358
  - XH 05:616.314 Tand- en mondziekten., 500
  - XH 05:616.314:301 Relatie sociale factoren en de toestand van het gebit. (Tj. Tijmstra)., 360
  - XH 05:616.314.002 Tandcaries., 110
  - XH 05:616.314-002 Tandcaries., 358
  - XH 05:616.314-002 Tandcaries., 588
  - XH 05:616.314-002-022 Metabolische eigenschappen en gedrag van microorganismen in tandplak (K.G. König)., 359
  - XH 05:616.314-002.085 Genezing van tandcaries., 590
  - XH 05:616.314-002-085 Genezing van tandcaries., 359
  - XH 05:616.314-002-085 Genezing van tandcaries., 484
  - XH 05:616.314-002-085 Genezing van tandcaries. Backer Dirks, 433